臺灣雲林地方法院刑事判決　　　　　　 96年度交簡上字第9號
上 訴 人即
被　　　告　甲○○
上列上訴人即被告過失傷害案件，不服本院北港簡易庭95年度港
交簡字第208 號中華民國95年12月29日第一審刑事簡易判決（聲
請案號：臺灣雲林地方法院檢察署95年度偵字第4432號），提起
上訴，本院管轄之第二審合議庭判決如下︰
    主  文
上訴駁回。
    事實及理由
一、本案經本院合議庭審理結果，認第一審判決認事用法及量刑
    均無不當，應予維持，並引用第一審判決書記載之事實、證
    據及理由（如附件）。
二、本件檢察官所提出之證據方法：
    （一）證人乙○○95年10月12日偵訊筆錄（經具結）。
    （二）被告甲○○95年8 月12日警詢筆錄、95年10月12日偵
          訊筆錄。
    （三）照片8 張。
    （四）道路交通事故調查報告表。
    （五）道路交通事故現場圖。
    （六）中國醫藥大學北港附設醫院診斷證明書。
    （七）臺灣省嘉雲區車輛行車事故鑑定委員會鑑定意見書。
    （八）刑事撤回告訴狀。
三、本院對證據能力之裁定：
　　（一）被告之警、偵訊筆錄，係被告本身之供述證據，無傳
  　　　　聞證據排除之適用，而被告又無抗辯該等筆錄之作成
    　　　有出於強暴、脅迫、利誘、詐欺、疲勞訊問、違法羈
      　　押或其他不正之方法，且亦無違反被告訴訟法上權利
        　保障之事項，自得為證據。
    （二）按被告以外之人於偵查中向檢察官所為之陳述，除顯
          有不可信之情況者外，得為證據，刑事訴訟法第 159
          條之1 第2 項定有明文。證人乙○○95年10月12日之
          偵訊筆錄，業經具結，又無顯不可信之情況，且經二
          造同意為證據使用，本院審酌該等證據作成時之情況
          ，認為適當，認有證據能力
    （三）其他證據方法，既經二造同意為證據使用，且於言詞
          辯論終結前，均未聲明異議。按被告以外之人於審判
     　　 外之陳述，雖不符前4 條之規定，而經當事人於審判
          程序同意作為證據，法院審酌該言詞陳述或書面陳述
          作成時之情況，認為適當者，亦得為證據；當事人、
          代理人或辯護人於法院調查證據時，知有第159 條第
          1 項不得為證據之情形，而未於言詞辯論終結前聲明
          異議者，視為有前項之同意，刑事訴訟法同法第15 9
          條之5 定有明文，而本院審酌該等證據作成時之情況
          ，認為適當，因此均認有證據能力。
四、另上訴人即被告以本件已經與告訴人達成和解，賠償告訴人
    新臺幣3 萬元，且無力繳納所處之易科罰金，因而提起上訴
    ，請求法院給予緩刑。被告既非指摘原判決有何不當或違法
    ，其上訴自無理由。按緩刑之宣告，除應具備一定條件外，
    並須有可認為以暫不執行刑罰為適當之情形，始得為之，固
    屬法院裁判時得依職權裁量之事項。惟法院行使此項裁量職
    權時，必須符合所適用之法規之目的，更進一步言，必須受
    法律秩序之理念所指導，即應受比例原則、平等原則等一般
    法律原則之支配；此之所謂比例原則，指法院行使此項職權
    判斷時，須符合客觀上之適當性、相當性及必要性之價值要
    求，不得逾越，用以維護刑罰之均衡；而所謂平等原則，非
    指一律齊頭式之平等待遇，應從實質上加以客觀判斷，對相
    同之條件事實，始得為相同之處理，倘若條件事實有別，則
    應本乎正義理念，予以分別處置，禁止恣意為之。觀之本件
    事故發生於95年3 月2 日，檢察官於95年11月28日起訴，法
    院於95年12月29日判決，將近10月被告均未與告訴人和解，
    待法院判決後，被告始於96年1 月4 日與告訴人達成和解，
    顯然在避免刑罰之執行而為之，非出於負責承擔自己過失，
    其刑罰似不能認為以暫不執行為適當，且本件原審僅判處被
    告拘役50日而已，已屬輕刑，若再給予緩刑，客觀上並不適
    當，亦無必要性，因而其緩刑之請求，亦無理由。故本件上
    訴為無理由，應予駁回。
五、據上論斷，應依刑事訴訟法第455 條之1 第3 項、第373 條
    、第368 條，判決如主文。
本案經檢察官梁晉嘉到庭執行職務。
中　　 華　　 民　　 國　 96　　年　　5　　月    8  　日
                     刑事第四庭   審判長法  官  吳福森
                                        法  官  曾鴻文
                                        法  官  李秋瑩
以上正本證明與原本無異。
本案不得上訴。
                                        書記官  陳姵君
中　　華　　民　　國　　96　　年　　5 　　月　　8 　　日
